臺灣桃園地方法院刑事附帶民事訴訟判決　　　　　　九十三年度附民字第一九號
　　原　　　告　震源實業有限公司
　　法定代理人　趙梨韶
　　訴訟代理人　陳慶瑞律師
　　被　　　告　甲○○　男　四.
右列被告因九十二年度訴字第一七二八號偽造文書等案件，經原告提起附帶民事訴訟
，本院判決如左：
    主  文
原告之訴及假執行之聲請均駁回。
    事  實
一、原告方面：
  （一）聲明：被告應給付原告新台幣（下同）六十七萬二千一百元，及自起訴狀繕
        本送達之翌日起，至清償之日止，按週年利率百分之五計算之利息。原告願
        供擔保以為假執行。
  （二）陳述：被告基於行使偽造私文書之概括犯意，明知未經中元公司同意，竟偽
        造中元公司之授權書一紙，持之向不知情之康德公司行使，表示曾氏興公司
        已向中元公司借牌，爭取施作康德公司所興建之「康德綜合休閒購物廣場」
        之工程。嗣於八十九年九月間，被告意圖為自己不法之所有，以電話向有意
        承接上開工程外勞仲介業務之原告偽稱：康德公司要求伊提供五百萬元作為
        上開工程簽約保證金等語，原告因而陷於錯誤，交付上開保證金五百萬元（
        此部分業經本院另案民事判決確定，不在本案起訴範圍）。被告又承前行使
        偽造私文書之概括犯意，偽稱已獲中元公司同意代表中元公司與震源公司簽
        訂上開工程引進外勞委託書，並偽造中元公司及其負責人印文各一枚於上開
        委託書上，以偽造中元公司名義與震源公司簽訂上開工程引進外勞委託書之
        私文書，並持之向震源公司行使之。另被告明知其向康德公司承攬之上開工
        程，已因康德公司與桃園市公所之訴訟二審敗訴，而確定無法施作，竟以選
        工為由，邀同案外人等共五人至泰國玩樂，致泰國人力仲介公司向原告提出
        泰國勞工體檢及上開人等食宿費用計五十八萬七千五百元，由原告支付，另
        原告亦支付上開人等之機票費用計八萬四千六百元，合計原告損失六十七萬
        二千一百元，依法被告自應負損害賠償責任。為此，爰起訴請求如聲明所示
        。
二、被告方面：被告未為任何聲明陳述或主張，亦未提出任何書狀。
    理  由
一、按因犯罪而受損害之人，於刑事訴訟程序得附帶提起民事訴訟，對於被告及依民
    法負賠償責任之人，請求回復其損害，刑事訴訟法第四百八十七條定有明文。次
    按刑事訴訟諭知無罪、不受理之判決者，對於附帶民事訴訟部份應以判決駁回原
    告之訴，刑事訴訟法第五百零三條第一項前段定有明文。
二、本件被告九十二年度訴字第一七二八號偽造文書等案件，其所涉詐欺罪部分，雖
    經本院於九十三年八月十日為有罪判決，然其犯罪事實為被告意圖為自己不法之
    所有，明知康德公司要求提供工程之簽約保證金僅為二百萬元，竟向原告公司代
    表人趙梨韶偽稱：康德公司要求伊提供五百萬元作為工程保證金，伊無力支付，
    若原告欲承接上開工程之外勞仲介業務，需代墊上開保證金云云，以此方式施以
    詐術，致原告為能承接上開工程之外勞仲介業務而陷於錯誤，而多交付被告實際
    所需保證金二百萬元外之三百萬元，而由被告詐得三百萬元等情，核被告此部分
    犯罪致原告所生之損害，已由原告另行提起民事訴訟請求反還上開款項而獲勝訴
    判決在案，於本件並未起訴。原告本件附帶民事訴訟請求損害賠償之損害，並非
    因被告上開有罪判決犯行所生之損害，揆諸前揭規定，原告對被告提起附帶民事
    訴訟，即於法未合。另本件被告被訴偽造文書罪嫌部分，業經本院於九十三年八
    月十日不另為無罪之諭知在案，是原告對被告提起本件附帶民事訴訟，其中因被
    告偽造文書罪嫌所生之損害部分，揆諸前揭規定，於法亦有未合，綜上原告之訴
    應予駁回。又原告之訴既經駁回，其假執行之聲請即失所附麗，應併予駁回。
據上論結，應依刑事訴訟法第五百零三條第一項前段，判決如主文。
中      華      民      國    九十三    年      八      月     十    日
                                    臺灣桃園地方法院刑事第三庭
                                      審判長法  官  謝  順  輝
                                            法  官  李  昆  南
                                            法  官  尹      良
右正本證明與原本無異。
如不服本判決，應於判決送達後十日內向本院提出上訴狀( 應附繕本 )，上訴於
臺灣高等法院。
                                            書記官  廖  宜  政
中　　　華　　　民　　　國　　九十三　　年　　　八　　　月　　 十一 　　日
